臺灣臺北地方法院刑事判決　　　　　　 94年度易緝字第164號
公　訴　人　臺灣臺北地方法院檢察署檢察官
被　　　告　丙○○
　　　　　　　　　　現於台灣監獄台北分監執行中
上列被告因竊盜等案件，經檢察官提起公訴（91 年度偵字第221
34 號），被告於準備程序中為有罪之陳述，經告以簡式審判程
序之旨，並聽取當事人之意見後，本院合議庭裁定由受命法官獨
任進行簡式審判程序，判決如下：
    主  文
丙○○連續竊盜，累犯，處有期徒刑陸月，如易科罰金，以參佰
元折算壹日。又意圖為自己不法之所有，以詐術使人將本人之物
交付，累犯，處拘役肆拾日，如易科罰金，以參佰元折算壹日。
又偽造署押，足以生損害於公眾及他人，累犯，處有期徒刑參月
，如易科罰金，以參佰元折算壹日。偽造之「徐人祥」署名肆枚
、指印捌枚均沒收。有期徒刑部分應執行有期徒刑捌月，如易科
罰金，以參佰元折算壹日。偽造之「徐人祥」署名肆枚、指印捌
枚均沒收。
    事  實
一、丙○○前於民國八十八年間因竊盜案件，經判處有期徒刑五
    月確定，於八十九年二月二十四日執行完畢。猶不知悔改，
    竟基於意圖為自己不法所有之概括犯意，於九十年八月二日
    上午六時許，在台北縣三重市○○路○段六十五號二樓之「
    水瓶座西餐廳」，趁乙○○起身離座前往洗手間之際，徒手
    自其皮包內竊取皮夾一只（內有亞太商業銀行信用卡、渣打
    銀行信用卡、協富銀行信用卡、華泰銀行信用卡、中國信託
    商業銀行提款卡各一張、玉山銀行信用卡二張、駕駛執照、
    身分證各一枚、現金新台幣（下同）一千元），得手後隨即
    逃離現場。又丙○○明知自己無給付能力，竟意圖為自己不
    法之所有，於同年月四日凌晨二時許在台北市中山區○○○
    路四○九號八樓之八「鑫鑫卡拉ＯＫ」點用啤酒，使該店服
    務人員陷於錯誤，誤以為丙○○有支付能力，而交付價值計
    二千元之啤酒，丙○○並於該店伺機竊取丁○○所有置於Ｄ
    Ｊ室櫃子上之行動電話（廠牌：NOKIA，型號：8210）一支
    ，得手後隨即為丁○○發現，丙○○即佯稱欲借用行動電話
    ，並一邊使用一邊往櫃檯方向移動，繼趁機竊取該店負責人
    甲○○所有置於櫃檯電視上之行動電話一支（廠牌：易利信
    ，型號：T28），於得手後佯稱欲外出帶朋友入內消費而未
    付消費款即行離去。嗣丁○○於翌日在台北市○○○路○段
    二十九號前發現丙○○，乃報警處理，並為警扣得乙○○前
    開失竊之亞太商業銀行信用卡一張，詎丙○○為逃避刑責，
    竟冒用徐人祥之名義應訊，而接續在偵訊（調查）筆錄偽造
    徐人祥之署名二枚及指印七枚、徐人祥口卡片上偽造徐人祥
    之署名及指印各一枚，足生損害於徐人祥及刑事偵查機關對
    於人別調查之正確性，嗣徐人祥於偵查中到案否認犯行，檢
    察官乃將上開（偵訊）調查筆錄上之指紋送內政部警政署刑
    事警察局鑑驗結果發現與丙○○之指紋相符，始悉上情。
二、案經丁○○、甲○○訴由台北市政府警察局中山分局報告台
    灣台北地方法院檢察署檢察官偵查起訴，被告丙○○於準備
    程序中為有罪之陳述，經告以簡式審判程序之旨，並聽取當
    事人之意見後，本院合議庭裁定由受命法官獨任進行簡式審
    判程序審理。
    理　由
一、訊據被告丙○○坦承上揭事實不諱，核與告訴人丁○○、甲○○及被害人乙○○、徐人祥指述情節相符，並有贓物認領
    保管收據一紙、偵訊（調查）筆錄、徐人祥口卡片、內政部
    警政署刑事警察局鑑驗書各一份在卷可資佐證，足認被告前
    揭出於任意性之自白與事實相符，堪以憑信，從而本件事證
    明確，被告犯行洵堪認定。
二、核被告丙○○所為係犯刑法第三百二十條第一項之竊盜罪、
    第三百三十九條第一項之詐欺罪、第二百十七條第一項之偽
    造署押罪。其所為三次竊盜犯行，時間緊接，觸犯構成要件
    相同之罪，顯係出於概括犯意反覆為之，應依連續犯之規定
    論以一罪，並加重其刑。又被告先後多次冒用徐人祥名義在
    偵訊（調查）筆錄及徐人祥口卡片上偽造其署名及指印，雖
    係分別為數行為，然各該行為係為達同一偽冒徐人祥名義應
    訊目的而為之各個舉動，各行為之獨立性極為薄弱，依一般
    社會健全觀念難以強行分離，顯係利用同一犯罪機會，在時
    間、空間密接之狀況下，基於同一決意接續侵害同一法益，
    其各個舉動不過為犯罪行為之一部分，應論以一偽造署押罪
    。被告所犯上開三罪，犯意各別，行為互殊，罪名有異，應
    予分論併罰。又被告前於八十八年間因竊盜案件，經判處有
    期徒刑五月確定，於八十九年八月二十四日執行完畢，其受
    有期徒刑之執行完畢後，五年以內再犯本件有期徒刑以上之
    罪，為累犯，應依法遞加重其刑。爰審酌被告年輕力壯，不
    思以正途獲取財物，且依卷附臺灣高等法院被告前案紀錄表
    所載，其有多項犯罪紀錄，素行不端，所犯罪行對社會所生
    危害程度，並犯後坦承犯行，態度良好等一切情狀，分別量
    處如主文所示之刑，並諭知易科罰金之折算標準，有期徒刑
    部分並定其應執行刑後，諭知易科罰金之折算標準。偽造之
    「徐人祥」署名四枚、指印八枚，應依刑法第二百十九條宣
    告沒收之。
據上論斷，應依刑事訴訟法第二百七十三條之一第一項、第三項
、第二百九十九條第一項前段，刑法第五十六條、第二百十七條
第一項、第三百二十條第一項、第三百三十九條第一項、第四十
七條、第二百十九條、第五十一條第五款，罰金罰鍰提高標準條
例第一條前段、第二條，判決如主文。
本案經檢察官李建論到庭執行職務
中　　華　　民　　國　　94　　年　　11　　月　　30　　日
　　　　　　　　　刑事第十一庭  法　官　鍾淑慧
上正本證明與原本無異。
如不服本判決，應於判決送達後10日內向本院提出上訴狀（應抄
附繕本）。告訴人或被害人如對於本判決不服者，應具備理由請
求檢察官上訴，其上訴期間之計算係以檢察官收受判決正本之日
期為準。
　　　　　　　　　　　　　　　　書記官　劉英芬
中　　華　　民　　國　　94　　年　　12　　月　　1 　　日
